【裁判字號】    89,訴,1475
【裁判日期】    900109
【裁判案由】    毒品危害防制條例
【裁判全文】
臺灣臺北地方法院刑事判決                        八十九年度訴字第一四七五號
    公  訴  人  臺灣臺北地方法院檢察署檢察官
    被      告  甲○○
右列被告因毒品危害防制條例案件，經檢察官聲請簡易判決處刑（八十九年度毒偵字
第一一八六號），經本院改依通常程序審理判決如左：
    主  文
甲○○連續施用第一級毒品，累犯，處有期徒刑壹年貳月。扣案之海洛因參點壹陸公
克沒收銷燬之。又連續施用第二級毒品，累犯，處有期徒刑捌月，扣案之安非他命拾
陸點玖陸公克沒收銷燬之。應執行有期徒刑壹年陸月，扣案之海洛因參點壹陸公克及
安非他命拾陸點玖陸公克均沒收銷燬之。
    事  實
一、甲○○前於民國（下同）八十三年間因施用毒品案件，經臺灣桃園地方法院以八
    十三年訴字第一四九三號判決分別判處有期徒刑三年四月與六月，應執行有期徒
    刑三年六月，於八十五年六月六日因縮短刑期假釋出獄，縮刑期滿日期為八十六
    年十二月二十七日；復於八十六年間因違反麻醉藥品管理條例案件，經本院八十
    六年易字第四九二三號判處有徒徒刑七月，於八十七年一月二十八日執行完畢，
    又於八十七年七月間因犯持有第一級毒品罪，經臺灣新竹地方法院八十七年竹簡
    字第三七六號判決判處有期徒刑六月，再於民國八十七年九月間因違反毒品危害
    防制條例，經臺灣新竹地方法院以八十七年度毒聲字第六Ｏ五號裁定送觀察、勒
    戒後，認無繼續施用毒品傾向，由臺灣新竹地方法院檢察署以八十七年偵字第五
    七一六號為不起訴之處分。而上開假釋因八十六年所犯違反麻醉藥品管理條例案
    件，經撤銷假釋，應執行有期徒刑一年六月二十一日，刑期起算日期為八十七年
    五月二日，指揮書執畢日期為八十八年十二月十二日，並自八十八年十二月十三
    日起接續執行八十七年間所犯持有第一級毒品罪，並於八十九年二月十六日縮短
    刑期假釋出獄，刑期至八十九年五月七日始屆滿，現仍在假釋期間內。詎於假釋
    後猶未悔改，續基於施用第一級、第二級毒品之概括犯意，自八十九年三月初起
    至同年月底止，連續在桃園縣中壢市臺貿十村三四七號住處及不詳地點施用第一
    級毒品海洛因、第二級毒品安非他命，於八十九年三月二十七日晚上十一時五十
    分許，為警於台北市○○路○段與光復北路口查獲，並扣得第一級毒品海洛因淨
    重三．一六公克及第二級毒品安非他命淨重十六．九六公克，經本院以八十九年
    度毒聲字第八一七號裁定送觀察、勒戒後，認有繼續施用毒品傾向；業經檢察官
    聲請本院裁定令入戒治處所施以強制戒治。
二、案經台北市政府警察局松山分局報請台灣台北地方法院檢察署檢察官偵查起訴。
    理  由
一、訊據被告甲○○對於右揭事實均坦承不諱，核與其於警訊、偵查中述一致，且有
    第一級毒品海洛因淨重三．一六公克、安非他命淨重十六．九六公克、臺北市政
    府警察局保安警察大隊查獲涉嫌毒品危害防治條例毒品初步鑑驗報告單二紙在卷
    可稽。又被告前因施用第二級毒品案件，經臺灣新竹地方法院裁定送觀察、勒戒
    後，認無繼續施用毒品之傾向，由臺灣新竹地方法院檢察署以八十七年偵字第五
    七一六號為不起訴處分確定，其於五年後再犯毒品危害防制條例第十條之罪，經
    本院於八十九年三月二十八日以八十九年度毒聲字第八一七號裁定令入臺灣臺北
    看守所附設勒戒處所觀察、勒戒後，認有繼續施用毒品傾向，此有臺灣臺北看守
    所附設勒戒所出具之八十九年四月七日之有繼續施用毒品傾向證明書一紙在卷可
    按，是本件罪證明確，被告犯行堪以認定，應依法論科。
二、核被告甲○○所為，係犯毒品危害防制條例第十條第一項施用第一級毒品及同條
    第二項施用第二級毒品之罪；被告持有第一、二級毒品之低度行為，分別為施用
    第一、二級毒品之高度行為所吸收，均不另論罪。被告先後多次施用第一、二級
    毒品之犯行，時間緊密，方法相同，犯罪構成要件相同，均顯係基於概括之犯意
    為之，為連續犯，各依刑法第五十六條規定，以一罪論，並加重其刑。其所犯施
    用第一、二級毒品罪之間，犯意各別，罪名不同，行為互殊，應予分論併罰。復
    被告於八十六年間因違反麻醉藥品管理條例案件，經本院八十六年易字第四九二
    三號判處有期徒刑七月，於八十七年一月二十八日執行完畢，有台灣高等法院檢
    察署刑案紀錄簡覆表一件附卷可按，其於受有期徒刑執行完畢後，五年內再犯本
    件有期徒刑以上之罪，為累犯，應依法再加重其刑。爰審酌被告犯罪後之動機、
    目的、次數、到案後已坦承犯行，並不斷表示悔改之意，且其施用毒品之犯行，
    在性質上乃屬對自我身心健康之自戕行為，尚未嚴重破壞社會秩序、侵害他人權
    益，然其前已因違反麻醉藥品管制條例案件，經本院判處有期徒刑七月確定，並
    於八十七年一月二十八日執行完畢；復於毒品危害防制條例公佈生效後二度為警
    查獲，經法院裁定送觀察勒戒，認有繼續施用毒品傾向，顯未因前所受刑罰及觀
    察勒戒處分而記取教訓、心生警惕等情狀，分別量處如主文所示之刑，並定其應
    執行刑。又扣案淨重三‧一六公克之海洛因及淨重十六‧九六公克之安非他命，
    為被告所有，應依毒品危害防制條例第十八條第一項前段規定沒收銷燬之。
據上論斷，應依刑事訴訟法第四百五十二條、第二百九十九條第一項前段、毒品危害
防制條例第十條第一項、第二項、第十八條第一項，刑法第十一條前段、第五十六條
、第四十七條，第五十一條第五款，判決如主文。
本案經檢察官汪南均到庭執行職務
中      華      民      國    九十    年      一      月      九      日
                                      臺灣臺北地方法院刑事第九庭
                                              法  官  汪  漢  卿
右正本證明與原本無異。
如不服本判決，應於判決送達後十日內，向本院提出上訴狀。
                                              書記官  石  幸  代
中      華      民      國    九十    年      一      月      十      日
附錄本案論罪科刑法條全文
毒品危害防制條例第十條
施用第一級毒品者，處六月以上五年以下有期徒刑。
施用第二級毒品者，處三年以下有期徒刑。


司法院資訊處製作；財團法人民間司法改革基金會備份。
